臺北高等行政法院判決　　　　　　　　　　　　　　九十一年度訴字第五三二一號
　　　　　　　　　　　　　　　.
　　原　　　告　宏維國際開發有限公司
　　代　表　人　甲○○總經理.
　　被　　　告　桃園縣政府
　　代　表　人　乙○○縣長）.
　　訴訟代理人　丁○○
右當事人間因就業服務法事件，原告不服行政院勞工委員會中華民國九十一年十一月
十四日勞訴字第○○三六八九六號訴願決定，提起行政訴訟。本院判決如左：
　　主  文
原告之訴駁回。
訴訟費用由原告負擔。
　　事  實
一、事實概要：
    原告非法媒介印尼籍逃逸外勞ＡＳＮＡＭＡＨ（下簡稱：Ａ君，護照號碼：ＡＣ
    ○○六九四一）一名，為非法雇主即訴外人丙○○工作，違反就業服務法第四十
    五條規定，經桃園縣警察局桃園分局於民國（下同）九十一年四月二十四日循線
    查獲，復於九十一年五月二十日以桃警分外字第一二一○三號函移由被告處理，
    經被告審查屬實，乃以九十一年六月十八日府勞外字第○九一○一二九二四七號
    處分書（下稱原處分），爰依行為時就業服務法第六十四條規定，處原告罰鍰新
    臺幣（下同）十五萬元，原告不服，經遭決定駁回，遂提起行政訴訟。
　(一)原告聲明：
    1.訴願決定、原處分均撤銷。
    2.被告應返還原告十五萬元，並自九十一年七月六日起至清償日止按百分之五計
      算之利息。
　(二)被告聲明：如主文所示。
三、兩造之爭點：
　(一)原告主張之理由：
    按犯罪事實應依證據認定之，無證據不得推定其犯罪事實，刑事訴訟法第一百五
    十四條有明文規定。被告認定原告非法引介逃逸勞工一節，全憑非法僱主丙○○
    之指稱，而丙○○因其兄蕭進明曾由原告引介外國女傭而知原告為他人介紹外勞
    ，嗣丙○○僱用非法逃逸外勞被警查獲，為推卸責任及減輕其費用負擔，故意誣
    指該非法外勞係由原告引介。原告為合法經營之公司，從未有不法前科，被告以
    丙○○不實誣指，推定蔡美娥之行為即為原告之犯行，非但不合理，且與事實全
    然不符。
  (二)被告主張之理由：
    原告非法媒介印尼籍外勞Ａ君為非法雇主丙○○工作，違反就業服務法第四十五
    條規定，經桃園縣警察局桃園分局於九十一年四月二十四日循線查獲，復於九十
    一年五月二十日以桃警分外字第一二一○三號函移由被告審查屬實，此有外勞Ａ
    君、非法雇主丙○○及原告之雇員楊岳弟之警訊筆錄等資料附原處分卷可稽，揆
    諸就業服務法第四十五條、第六十四條第一項之規定，原處分並無不合。
　　理  由
一、按「任何人不得媒介外國人非法為他人工作。」「違反第四十五條規定者，處新
    臺幣十萬元以上五十萬元以下罰鍰。」分別為行為時就業服務法第四十五條及第
    六十四條第一項所明定。
二、原告非法媒介印尼籍逃逸外勞Ａ君，為非法雇主丙○○工作，經桃園縣警察局桃
    園分局於九十一年四月二十四日循線查獲之事實，有桃園縣警察局桃園分局函送
    警訊筆錄在卷可稽。證人丙○○於警訊、本院證稱渠向原告申請外籍女傭，並與
    原告之職員楊岳弟接洽，告知於所申請之外籍女傭到達前，急需臨時女傭，楊岳
    弟有向甲○○報告，甲○○亦與渠電話聯絡，知悉上情，不久原告即派蔡美娥送
    Ａ君到渠宅工作等語，並有聘僱外國人名冊一份可按，Ａ君於警訊證稱係蔡美娥
    透過人力仲介公司（即原告）之甲○○帶伊去丙○○宅工作等語，及證人楊岳弟
    於警訊、本院審理中證稱有向甲○○轉達丙○○急需臨時女傭之事等語，經核大
    致相符，Ａ君並於警訊中指認蔡美娥無訛。復經本院傳訊證人蔡美娥，其雖否認
    親自帶Ａ君至丙○○宅，惟坦承伊朋友認識甲○○，知悉丙○○家裡需要女傭等
    語。上開證詞相互對照以觀，足見原告有非法媒介Ａ君至丙○○宅工作屬實。原
    告之負責人甲○○雖不否認知悉丙○○需要找臨時女傭，惟辯稱Ａ君非原告所媒
    介云云，顯係避重就輕之辭，自難以此卸責。
三、綜上所述，原處分以原告非法媒介外國人為他人工作，違反行為時就業服務法第
    四十五條規定，依同法第六十四條第一項規定，於法定得裁罰額度上限內處以原
    告十五萬元罰鍰，核無不合，訴願決定，予以維持，亦屬妥適，原告徒執前詞，
    訴請撤銷，為無理由，應予駁回。
據上論結，本件原告之訴為無理由，爰依行政訴訟法第九十八條第三項前段，判決如
主文。
中　　　華　　　民　　　國　　九十三　　年　　　一　　　月　　 十四 　　日
                 臺 北 高 等 行 政 法 院   第 六 庭
                                    審 判 長 法  官  林樹埔
                                             法  官　曹瑞卿
                                             法  官　胡方新
右為正本係照原本作成。
如不服本判決，應於送達後二十日內，向本院提出上訴狀並表明上訴理由，如於本判
決宣示後送達前提起上訴者，應於判決送達後二十日內補提上訴理由書（須按他造人
數附繕本）。
中　　　華　　　民　　　國　　九十三　　年　　　一　　　月　　 十四 　　日
                                             書記官  陳幸潔
